臺灣彰化地方法院刑事判決　　　　　　　　　　　　　九十年度交訴字第二三七號
　　公　訴　人　臺灣彰化地方法院檢察署檢察官
　　被　　　告　乙○○
右列被告因過失致死案件，經檢察官提起公訴（九十年度偵字第七五三七號），本院
判決如左：
    主      文
乙○○因過失致人於死，處有期徒刑陸月，如易科罰金，以參佰元折算壹日。
    事      實
一、乙○○於民國九十年九月十九日晚上八時四十五分許，發動停放在彰化縣鹿港鎮
    ○○路旁之車牌號碼ＶＮ－０八０二號自用小客車，欲起步往台十七線方向由東
    往西方向行駛，其行車前原應注意起步前應顯示方向燈，注意前後左右有無障礙
    或車輛行人，並應讓行進中之車輛行人優先通過，且依當時狀況，並無不能注意
    之情形，竟疏未注意及此，而貿然於該處起駛，而阻擋左後直行來車行駛，適黃
    仕旭騎乘車牌號碼ＪＳＺ─七六九號機車由東往西方向行經該處，遇此突發情況
    待黃仕旭發現時已防範不及，致其所騎乘之機車正面撞及乙○○所駕駛之自小客
    車之左前輪、左前葉子板部位，致黃仕旭彈起而摔落地面，黃仕旭因此受有頭部
    外傷、顱內出血之傷害，於送醫途中死亡。乙○○於犯罪未發覺前，委請住於附
    近之友人黃振昌以電話向彰化縣警察局鹿港分局鹿港派出所報案，乙○○在現場
    等候，並向到場處理員警自首而接受裁判。
二、案經彰化縣警察局鹿港分局報請臺灣彰化地方法院檢察署檢察官相驗後，由檢察
    官自動檢舉偵查起訴。
    理      由
一、訊據被告乙○○固坦承於右揭時、地與被害人黃仕旭發生車禍致其死亡之事實不
    諱，惟矢口否認有何過失犯行，辯稱：是黃仕旭撞上來，我已經停止，我看到他
    已經離我十幾公尺，我車已停下來，光線也很好，而且我車是白色，我覺得很訝
    異他為什麼會撞上來，我看到他機車燈距離我有十幾公尺，一轉眼就撞上來，而
    衝擊力又很大，所以我認為他的速度超過九十公里，並沒有實際測速云云。經查
    ，右揭事實業據被害人黃仕旭之姊甲○○指訴甚詳，並有道路交通事故調查報告
    表、彰化縣警察局受理各類案件記錄表各一件及現場照片附卷可資佐證，而被害
    人黃仕旭確係因本件車禍受傷死亡，亦經台灣彰化地方法院檢察署檢察官督同檢
    驗員相驗屍體屬實，製有勘驗筆錄、相驗屍體證明書、驗斷書在卷可按。按「行
    車前原應注意起步前應顯示方向燈，注意前後左右有無障礙或車輛行人，並應讓
    行進中之車輛行人優先通過」，道路交通安全規則第八十九條第一項第六款定有
    明文，本件被告駕駛自用小客車自應注意上開交通安全規則之規定，且依當時情
    形，又無不能注意之情事，竟疏於注意，而貿然由路邊起駛因而肇事致被害人黃
    仕旭傷重死亡，為肇事原因，本件經送鑑定之結果亦同此認定，此有台灣省彰化
    縣區車輛行車事故鑑定委員會九十年十月三十一日彰鑑字第九００六八八號鑑定
    意見書、台灣省車輛行車事故覆議鑑定委員會九十一年三月二十六日府覆議字第
    九一０二四九號函各一份在卷可稽，足徵被告確有過失情事無訛，被告所辯顯係
    事後卸責之詞，不足採信；且被告之過失行為與被害人黃仕旭死亡間顯具有相當
    因果關係。是以本件事證已臻明確，被告犯行堪予認定。
二、核被告所為，係犯刑法第二百七十六條第一項之過失致人於死罪。被告於犯罪未
    發覺前，委請住於附近之友人黃振昌以電話向彰化縣警察局鹿港分局鹿港派出所
    報案，被告在現場等候，並向到場處理員警自首而接受裁判，此業經證人黃振昌
    證述甚詳，並有道路交通事故調查報告表一件在卷可稽，爰依法減輕其刑。爰審
    酌被告無前科紀錄、過失之情節及被告於肇事後雖願意賠償新台幣（以下同）二
    百七十萬元（其中包含已由被害人家屬領取之汽車強制責任險一百四十萬元），
    惟被害人家屬不同意，因此至今仍無法達成和解及被告肇事後之態度等一切情狀
    ，量處如主文所示之刑，並諭知易科罰金之折算標準，以示懲儆。
據上論斷，應依刑事訴訟法第二百九十九條第一項前段，刑法第二百七十六條第一項
、第六十二條前段、第四十一條第一項前段，罰金罰鍰提高標準條例第一條前段、第
二條，判決如主文。
中      華      民      國    九十一    年      五      月     十四     日
                                      臺灣彰化地方法院交通法庭
                                          法      官  石  馨  文
右正本證明與原本無異。
如不服本判決應於判決送達後十日內向本院提出上訴狀( 須附繕本 )。
告訴人或被害人對於判決如有不服具備理由請求檢察官上訴者，其上訴期間之計算係
以檢察官收受判決正本之日期為準。
                                          法院書記官  呂  雅  惠
中      華      民      國    九十一    年      五      月     十六     日
附錄本案論罪科刑法條全文
刑法第二百七十六條
因過失致人於死者，處二年以下有期徒刑、拘役或二千元以下罰金。
從事業務之人，因業務上之過失犯前項之罪者，處五年以下有期徒刑或拘役，得併科
三千元以下罰金。
